臺灣高等法院刑事判決　　　　　　　　96年度上易字第1731號
上　訴　人　台灣台北地方法院檢察署檢察官
被　　　告　甲○○
上列上訴人因被告詐欺案件，不服台灣台北地方法院九十五年度
易字第二九四四號，中華民國九十六年六月二十九日第一審判決
（起訴案號：台灣台北地方法院檢察署九十五年度偵字第二０五
三九號，併辦案號：同署九十五年度偵字第五二七九號），提起
上訴，本院判決如下：
    主  文
上訴駁回。
    理  由
一、本案經本院審理結果，認第一審判決對被告甲○○為無罪之
    諭知，核無不當，應予維持，並引用第一審判決書記載之證
    據及理由（如附件）。
二、檢察官上訴意旨以：被告坦承透過報紙分類廣告，以新臺幣
    （下同）四千元之代價，販售本案帳戶與不詳之人，又被告
    除本案帳戶外，另販售臺灣土地銀行古亭分行及臺灣郵政股
    份有限公司文化武功郵局帳戶之存摺、金融卡等帳戶資料給
    自稱「陳錦鵬」之人，且均遭詐騙集團利用一情，業為被告
    供承無訛，並有臺灣臺北地方法院九十六年度簡字第九六八
    號判決書及臺灣板橋地方法院檢察署九十六年度偵字第五二
    七九號併辨意旨書所參，足徵遭收購被告帳戶之詐騙集團詐
    騙之被害人遍及全臺，本件匯入被告本案帳戶之四筆款項，
    雖無法確認匯款人為何，但該帳戶之帳號及密碼僅被告及向
    被告購入帳戶之人知悉，存摺及金融卡又已交付詐騙集團使
    用，且該四筆款項均於被告開戶當日之同一時間匯入，匯款
    地點在臺南縣永康市○○路九八六號一樓台新國際商業銀行
    （下稱台新銀行）永康分行內，有台新銀行九十五年十月十
    三日台新作集字第九五一三九六三號函在卷可憑，足徵前開
    四筆匯款顯非被告本人或其親友所匯，衡情詐騙集團成員亦
    無使用本案帳戶匯款供私人使用之理，故認係某不明之被害
    人遭騙匯款甚明，原審徒以被害人不明逕為被告無罪之諭知
    ，難認妥適等語。
三、經查：本件被告縱使有出售前揭台新銀行帳戶予他人之行為
    ，且確有四筆非被告本人或其親友所匯之匯款進入該筆帳戶
    內，惟匯款人之匯款動機、匯款人是否因他人使用詐術、陷
    於錯誤，而將金錢匯入該筆帳戶內等情，皆有審究之必要。
    然本案既無被害人之指證，且無其他積極事證足資佐證，自
    難遽認上揭匯款是屬於詐騙之款項。是原審以依現存之證據
    資料，尚難認被告有詐欺罪之證明，而認被告無罪，並無不
    合。檢察官上訴指摘原審判決不當，為無理由，應予駁回。
據上論結，應依刑事訴訟法第三百七十三條、第三百六十八條，
判決如主文。
本案經檢察官柯麗鈴到庭執行職務。
中　　華　　民　　國　　96　　年　　10　　月　　30　　日
　　　　　　　　　刑事第十七庭  審判長法　官  趙功恆
                                　　  法　官  孫惠琳
                                　　  法　官  陳憲裕
以上正本證明與原本無異。
不得上訴。
                                      書記官  劉育妃
中　　華　　民　　國　　96　　年　　11　　月　　1 　　日
附件：
臺灣臺北地方法院刑事判決　　　　　　　95年度易字第2944號
公　訴　人　臺灣臺北地方法院檢察署檢察官
被　　　告　甲○○　男　22歲（民國○○年○月○○日生）
　　　　　　　　　　身分證統一編號：Ｚ000000000號
　　　　　　　　　　住臺北市文山區○○○路○段45號3樓
　　　　　　　　　　居臺北市○○區○○路29巷7號3樓
上列被告因詐欺案件，經檢察官提起公訴（95年度偵字第20539
號），及移送併辦（95年度偵字第5279號）本院判決如下：
    主  文
甲○○無罪。
    理  由
一公訴意旨略以：被告甲○○明知將其所有之帳戶提供予不特定
  之第三人使用，將使該帳戶成為詐騙集團存取詐騙款項之用，
  竟仍基於縱使他人持其所請領之金融機構帳戶作為存取詐取款
  項之用，亦不違背其本意之不確定犯意，於民國九十五年八月
  七日前往臺新銀行秀朗簡易分行（下稱臺新銀行）開設帳戶（
  帳號0000000000000） 後，立即將開戶存款金額新臺幣（下同
  ）一千元領出，撥打報紙分類廣告上之電話，以四千元之對價
  將該帳戶出售予不詳之人使用，並於同日在臺北縣三重市○○
  ○路某間泡沫紅茶店將該帳戶之金融卡、存摺、密碼交予對方
  ，同時收訖現金四千元。同日某不詳之人遭詐欺集團詐騙後，
  前往臺南縣永康市○○路九八六號一樓臺新銀行自動存款機，
  依指示分三筆匯款三萬元，並將其中五千元存入被告前述帳戶
  內。由於被告於開戶後立即將金額領出，該銀行櫃臺人員江玲
  君發覺有異，立即將金融卡領款功能凍結，詐欺集團成員因無
  法以自動提款機提領現金，遂撥打電話要求被告至臺新銀行秀
  朗分行領出帳戶內之現金交予收買帳戶之人，被告亦依約於同
  年月八日前往於領款等語，因認被告涉犯刑法第三百三十九條
  第一項詐欺罪之幫助犯。
二犯罪事實應依證據認定之，無證據不得推定其犯罪事實，又不
  能證明被告犯罪者，應諭知無罪之判決，刑事訴訟法第一百五
  十四條第一項、第三百零一條第一項分別定有明文。又刑法第
  三十條之幫助犯以正犯已經犯罪為構成要件，並無獨立性，如
  無正犯之存在，即無從成立幫助犯，最高法院著有十九年度非
  字第一五一號判例、九十五年度臺上字第五五五號判決意旨可
  資參照。
三公訴人認為被告涉犯幫助詐欺罪，無非以被告之自白、臺新銀
  行存摺影本，報紙分類廣告剪報、電話通聯紀錄等為其論據。
  惟本件起訴書並未載明所指被告幫助之詐騙集團究竟為何詐欺
  行為，經蒞庭檢察官詳為調查後，仍無法查得被害人為何人（
  參補充理由書）。據此，縱使被告有出售前述臺新銀行帳戶之
  行為，且於交付存摺及提款卡後確有交易紀錄，僅能證明購得
  被告前述帳戶之人有使用該帳戶之事實，至該名使用者匯款之
  目的多樣，尚不能僅憑交易紀錄即認定該使用者有用以遂行詐
  欺行為之事實。公訴人所舉證據既不足以證明被告有起訴書所
  指前述犯行，本院復查無其他積極證據足證被告涉有幫助逃漏
  稅捐及填製不實會計憑證之行為，不能證明被告犯罪，參照前
  述說明，依法應為無罪之諭知。
四移送併辦意旨（九十六年度偵字第五二七九號）另以：被告於
  九十五年八月間某日以一萬元之代價出售其臺灣郵政股份有限
  公司文化武功郵局帳戶（帳號000-00000000000000）予詐欺集
  團，並交付存摺、提款卡及密碼等語。然本院既認起訴之事實
  為無罪，自無從與移送併辦部分之事實成立裁判上一罪關係，
  本院無從併予審理，應退回由檢察官另行依法處理。
五依刑事訴訟法第三百零一條第一項，判決如主文。
中　　華　　民　　國　　96　　年　　6 　　月　　29　　日
　　　　　　　　　刑事第十五庭  審判長法　官　廖紋妤
                                      法  官　楊台清
                                      法  官　邱蓮華
上正本證明與原本無異。
如不服本判決應於送達後10日內向本院提出上訴狀。
　　　　　　　　　　　　　　　　　　　書記官　王黎輝
中　　華　　民　　國　　96　　年　　6 　　月　　29　　日
